【裁判字號】    90,婚,934
【裁判日期】    901122
【裁判案由】    離婚等
【裁判全文】
臺灣臺中地方法院民事判決  九十年度婚字第九三四號
    原      告  甲○○
    被      告  乙○○
右當事人間請求離婚事件，本院判決如左：
    主    文
准原告與被告離婚。
訴訟費用由被告負擔。
    事    實
甲、原告方面：
  一、聲明：求為判決如主文所示。
  二、陳述：兩造係夫妻，婚後被告經常在外遊蕩，從未負起家庭責任，給付家庭生
      活費用，更有外遇，盜刷原告之信用卡三十萬元，並向地下錢莊借款，避不見
      面，致原告遭受黑道討債，而被告經常回家向原告索取金錢，如未能償願，即
      暴力相向毆打原告，致原告因腦震盪而住院治療一星期，或肋骨斷裂，原告無
      時無刻不處於被告之暴力陰影下，苦不堪言。且被告因犯煙毒、偽造有價證券
      等案件入獄服刑，其犯案累累，長期服刑，使原告無法與其繼續維持婚姻生活
      ，已構成難以維持婚姻之重大事由，為此，依民法第一千零五十二條第二項規
      定提起本訴。
  三、證據：提出戶籍謄本二份為證。
乙、被告方面：
  一、聲明：同意原告之訴。
  二、陳述：被告對家庭未盡到應盡之責任，入獄前均在外遊蕩，對原告施暴，被告
      也有外遇，盜刷原告信用卡欠債三十多萬元，並向地下錢莊借錢，犯有多項前
      科。
丙、本院依職權調取被告前科資料。
    理    由
一、本件原告主張兩造係夫妻，婚後被告經常在外遊蕩，從未負起家庭責任，給付家
    庭生活費用，更有外遇，盜刷原告之信用卡三十萬元，並向地下錢莊借款，避不
    見面，致原告遭受黑道討債，而被告經常回家向原告索取金錢，如未能償願，即
    暴力相向毆打原告，致原告因腦震盪而住院治療一星期，或肋骨斷裂，原告無時
    無刻不處於被告之暴力陰影下，苦不堪言。且被告因犯煙毒、偽造有價證券等案
    件入獄服刑，其犯案累累，長期服刑，使原告無法與其繼續維持婚姻生活等情，
    業據提出戶籍謄本二份為證，參以被告供稱：「我被關四年了，對家庭沒有盡到
    應有責任，入獄前均在外遊蕩，沒有盡家庭責任，我曾經對原告施暴，我承認也
    有外遇，也有盜刷原告信用卡欠債三十多萬，我也有向地下錢莊借錢，犯有煙毒
    、槍砲等前科」，而被告確犯有多項前科，亦有被告全國前案紀錄表可稽，是原
    告之主張堪認為真實。
二、按民法第一千零五十二條第二項規定，有前項以外之重大事由，難以維持婚姻者
    ，夫妻之一方得請求離婚。但其事由應由夫妻之一方負責者，僅他方得請求離婚
    。本件被告婚後經常在外遊蕩，從未負起家庭責任，給付家庭生活費用，更有外
    遇，盜刷原告之信用卡，並向地下錢莊借款，積欠債務，避不見面，致原告遭受
    黑道討債，被告亦經常向原告索取金錢，如未能如願，即暴力相向毆打原告，致
    原告生活於被告之暴力陰影下，其身體及精神上自感痛苦不堪。且被告因犯煙毒
    、偽造有價證券等案件入獄服刑，其犯案累累，服刑多年，亦使被告無顏面對親
    友，而難期與被告繼續共營夫妻生活，被告之行為顯已構成難以維持婚姻之重大
    事由，而此皆可歸責於被告，原告並無過失，則原告依民法第一千零五十二條第
    二項規定訴請離婚，洵有理由，應予准許。
三、據上論結：原告之訴，為有理由，並依民事訴訟法第七十八條，判決如主文。
中      華      民      國    九十      年     十一    月    二十二     日
                                  台灣台中地方法院家事法庭
~B法      官  許文碩
右正本證明與原本無異
如不服本判決，應於收受判決書二十日內向本院提出上訴狀。
中      華      民      國    九十      年     十一     月    二十二    日
~B法院書記官  何俞瑩


司法院資訊處製作；財團法人民間司法改革基金會備份。
